臺灣士林地方法院刑事判決
111年度簡上字第91號
上  訴  人  乙○○
上列上訴人即被告因違反家庭暴力防治法案件，不服本院民國11
1年6月27日111年度簡字第117號第一審刑事簡易判決（起訴案號
：110年度偵字第12814號），提起上訴，本院管轄之第二審合議
庭，判決如下：
    主  文
上訴駁回。
    事  實
一、乙○○係甲○○、丙○○之子，為家庭暴力防治法第3條第3款所定
    之家庭成員。乙○○曾對甲○○、丙○○實施家庭暴力之行為，經
    本院於民國110年7月30日以110年度家護字第338號核發民事
    通常保護令，令其不得對甲○○、丙○○實施身體或精神上不法
    侵害之行為，且不得對甲○○、丙○○為騷擾之聯絡行為，該保
    護令之有效期間為1年4月。乙○○明知前開民事通常保護令之
    內容，竟基於違反保護令之犯意，於該保護令有效期間之11
    1年6月7日下午2時40分許，在新北市○○區○○路0段000巷0弄0
    0號4樓，於丙○○在房間內休息時，開啟丙○○房間窗戶，大聲
    向丙○○索取金錢未果，遂拍丙○○之房門，並對丙○○咆哮，其
    見丙○○持市內電話欲報警，遂將該電話話筒搶走並掛上，以
    前揭方式，騷擾丙○○，而違反民事通常保護令。嗣丙○○以平
    板電腦撥打電話予甲○○報警處理，經警在上址當場查獲。
二、案經甲○○、丙○○訴由新北市政府警察局汐止分局報告臺灣士
    林地方檢察署檢察官偵查起訴。
    理  由
壹、程序方面
一、被告於第二審經合法傳喚，無正當之理由不到庭者，得不待
    其陳述，逕行判決，刑事訴訟法第371條定有明文。又對於
    簡易判決有不服而上訴者，得準用上開規定，同法第455條
    之1第3項亦有明定。本件被告乙○○經本院合法傳喚後，無正
    當理由未到庭，此有本院送達證書、個人戶籍資料查詢結果
    、臺灣高等法院在監在押全國紀錄表及刑事報到單在卷可佐
    （本院111年度簡上字第91號卷第59、65至72、97頁），依
    前開規定，爰不待其陳述逕為一造辯論判決。
二、被告以外之人於審判外之言詞或書面陳述，除法律有規定者
    外，不得作為證據，刑事訴訟法第159條第1項固定有明文。
    惟被告以外之人於審判外之陳述，雖不符同法第159條之1至
    第159條之4條之規定，而經當事人於審判程序同意作為證據
    ，法院審酌該言詞陳述或書面陳述作成時之情況，認為適當
    者，亦得為證據；又當事人、代理人或辯護人於法院調查證
    據時，知有第159條第1項不得為證據之情形，而未於言詞辯
    論終結前聲明異議者，視為有前項之同意，同法第159條之5
    亦有明文規定。本案檢察官就本判決所引用審判外之言詞或
    書面陳述之證據能力，於本院審判期日中未予爭執，且迄至
    言詞辯論終結前亦未聲明異議，本院審酌該等具有傳聞證據
    性質之證據，其取得過程並無瑕疵，與待證事實具有關聯性
    ，證明力非明顯過低，以之作為證據係屬適當，認俱得為證
    據。至本判決所引用之其餘非供述證據，並無證據證明係公
    務員違背法定程序所取得，亦無顯有不可信之情況，自均得
    作為本判決之證據。
貳、實體方面
    被告於原審固坦承係告訴人甲○○、丙○○之子，其曾對告訴人
    2人實施家庭暴力之行為，經本院於110年7月30日以110年度
    家護字第338號核發民事通常保護令，令其不得對告訴人2人
    實施身體或精神上不法侵害之行為、不得為騷擾之聯絡行為
    ，該保護令之有效期間為1年4月等事實，惟矢口否認有何犯
    違反保護令犯行，辯稱：本案無家暴錄像、相關證據，故無
    證據證明被告有原審所載犯罪事實，且告訴人丙○○亦承認其
    提告本意是希望被告能獨立云云。經查：
（一）被告為告訴人2人之子，其知悉本院於110年7月30日以110
      年度家護字第338號核發民事通常保護令，令其不得對告
      訴人2人實施身體或精神上不法侵害之行為、為騷擾之聯
      絡行為，該保護令之有效期間為1年4月等情，為被告所不
      否認（臺灣士林地方檢察署111年度偵字第12814號卷【下
      稱偵卷】第13至17、68至69、77至80頁，本院111年度易
      字第334號卷【下稱易字卷】第39至41頁），核與證人即
      告訴人2人於警詢、偵查中之證述大致相符（偵卷第18至2
      5、84至85頁），並有員警職務報告、本院110年度家護字
      第338號民事通常保護令、新北市政府警察局汐止分局保
      護令執行紀錄表、家庭暴力案件相對人約制紀錄表、訪查
      表在卷可稽(偵卷第26、29至30、44至48頁)，此部分之事
      實首堪認定。
（二）而證人即告訴人丙○○於警詢及偵訊中明確證稱：於111年6
      月7日下午在新北市○○區○○路0段000巷0弄00號4樓，被告
      直接把我房間窗戶拉開，很大聲的跟我要錢，我不理他，
      他就很大力打開我房間的門，對著我咆哮向我要錢，我不
      想給他，他就跟我吵起來，我拿起市内電話要報警，被告
      就把我手裡的電話搶走並掛斷，我用平板電腦打電話給告
      訴人甲○○，請告訴人甲○○帶警察過來，沒多久警察到場，
      被告仍不停地大聲咆嘯等語（偵卷第18至21、84至85頁）
      ，證人即告訴人甲○○於警詢及偵訊中亦明確證稱：於111
      年6月7日下午我正在上班，告訴人丙○○打電話給我，說被
      告跟她要錢，被告有咆哮、撞門，告訴人丙○○不給被告就
      吵起來，告訴人丙○○說她受不了了，要我打電話報警，我
      後來有回家，警察已經到了，告訴人有對我咆哮，警察有
      制止他等語（偵卷第22至25、84至85頁）。
（三）又在案發現場處理之員警蕭時君、吳曜丞提出之報告記載
      ：警員蕭時君、吳曜丞於111年6月7日下午2時至4時擔服
      巡邏勤務，於同日下午2時40分許接獲值班指派案件稱在
      水源路一段291巷4弄13號4樓有糾紛情事，到場後被告於
      該址向警方表示有人在其住處滋事云云，惟本件報案人為
      告訴人甲○○，在警方與被告攀談時，告訴人甲○○恰好返家
      ，旋即向警方出示保護令並表示被告有違反保護令之情事
      ，現場被告確有對其父母大聲咆嘯且多次索要錢財未果之
      情事，向告訴人丙○○詢問是否有其他違反保護令之情事時
      ，其表示被告稍早有因索討錢財未果而對其咆哮及踹其房
      門等語（偵卷第26頁）。
（四）上開2名證人之證述內容互核大致相符，亦與員警蕭時君
      、吳曜丞提出之職務報告內容相符，堪信證人2人所證屬
      實。再者，被告於原審亦對檢察官起訴之犯罪事實沒有意
      見，並承認犯罪（易字卷第40頁），足見被告於上開時地
      ，於告訴人丙○○在房內休息時，大聲向告訴人丙○○索取金
      錢、拍告訴人丙○○之房門、對告訴人丙○○咆哮，搶走電話
      話筒防止告訴人丙○○報警，以此方式騷擾告訴人丙○○，而
      違反民事通常保護令犯行明確，被告上訴空言否認，顯不
      可採。本案事證明確，被告犯行足堪認定，應予以依法論
      科。
二、論罪科刑及駁回上訴之理由：
（一）按家庭暴力防治法第2條第3款規定之「騷擾」，係指任何
      打擾、警告、嘲弄或辱罵他人之言語、動作或製造使人心
      生畏怖情境之行為，與同條第1 款規定之「精神上不法侵
      害」行為，依對被害人造成影響之輕重，在程度上有所區
      分，如未達到使被害人生理上感到痛苦畏懼之程度，僅使
      被害人產生心理上之不快不安，則為「騷擾」範疇。被告
      明知本院核發之110年度家護字第338號民事保護令內容，
      竟於前揭保護令有效期間內，為如事實欄所載行為，已使
      告訴人丙○○產生心理上不快、不安，是核被告所為，係犯
      家庭暴力防治法第61條第2款之違反保護令罪。公訴意旨
      認此部分構成家庭暴力防治法第61條第1 款之罪，容有未
      洽，惟此僅係違反保護令之行為態樣不同，所犯罪名並無
      二致，不生變更起訴法條之問題。
（二）被告先後對告訴人丙○○索取金錢、拍房門、咆哮、搶走電
      話話筒，時間、地點密接，應認為係基於一個意思決定所
      為具反覆性及延續性之行為，為接續犯，而應論以一違反
      保護令罪。
（三）原審認被告係犯家庭暴力防治法第61條第2款之違反保護
      令罪，並審酌被告明知法院業已核發保護令，竟仍違反而
      對告訴人丙○○為騷擾行為，顯然無視法律禁令，漠視公權
      力之執行，所為實不足取，併兼衡被告於犯後坦承犯行、
      本案所生危害輕重等一切情狀，量處拘役40日，並諭知易
      科罰金之折算標準，認事用法、量刑及沒收均無不當，應
      予維持，被告上訴否認犯行，並無理由，應予駁回。
據上論斷，應依刑事訴訟法第455條之1第1項、第3項、第368條
、第371條，判決如主文。
本案經檢察官黃仙宜提起公訴，檢察官謝榮林到庭執行職務。
中　　華　　民　　國　　111 　年　　12　　月　　6 　　日
                  刑事第一庭審判長法　官　楊秀枝
                                  法　官　鄭欣怡
                                  法　官　謝當颺 
以上正本證明與原本無異。
本件判決不得上訴。
 　　　　　　　　　               書記官  郭如君
中　　華　　民　　國　　111 　年　　12　　月　　6 　　日